【裁判字號】    97,簡上,627
【裁判日期】    971002
【裁判案由】    詐欺
【裁判全文】
臺灣板橋地方法院刑事判決             97年度簡上字第627號
上  訴  人  臺灣板橋地方法院檢察署檢察官
被      告  甲○○
上列上訴人因被告犯詐欺案件，不服本院中華民國97年5 月5 日
96年度簡字第4183號所為之第一審判決（原聲請簡易判決處刑案
號：96年度偵緝字第948 號及移送併辦：臺灣板橋地方法院檢察
署96年度偵字第22585 號及臺灣臺南地方法院檢察署96年度偵字
第12584 號），提起上訴，本院管轄第二審之合議庭判決如下：
    主  文
上訴駁回。
    事實及理由
一、本案經本院審理結果，認第一審以被告甲○○犯刑法第339
    條第1 項、第30條第1 項之幫助詐欺罪，判處有期徒刑5 月
    ，如易科罰金，以新臺幣1 千元折算1 日，減為有期徒刑2
    月又15日，如易科罰金，以新臺幣1 千元折算1 日，其認事
    用法均無違誤，量刑亦堪稱適當，應予維持，並引用第一審
    判決書記載之事實、證據及理由（詳如附件）。
二、本件檢察官上訴意旨略以：被告另於本案判決前之民國95年
    10月上旬某日，在臺北縣泰山鄉○○路郵局前，將其甫於95
    年9 月27日向泰山貴子路郵局申設之帳號00000000000000號
    帳戶之存摺、提款卡及密碼，交付予真實姓名年籍不詳自稱
    「王尚覺」之成年男子及其所屬之詐欺集團作為詐欺之用，
    而上述金融機構帳戶亦確經該詐欺集團於同年11月間某日用
    於詐騙柯毅軍，使柯毅軍因陷於錯誤而於同年11月4 日匯款
    新臺幣5,566 元至甲○○之上開帳戶內而交付財物。被告此
    部分犯行亦涉有詐欺罪嫌，與本案基於同一幫助詐欺之犯意
    ，於密切接近之時間接續交付2 帳戶予「王尚覺」，所犯為
    構成要件相同之罪名，係以一行為侵害同一法益，應為接續
    犯，屬裁判上之一罪。依審判不可分原則，該案應為聲請簡
    易判決處刑效力所及，原審未及斟酌，難認原判決允當，請
    撤銷原判決，就被告另涉之該詐欺罪嫌另為適當之判決。又
    上開事實並經臺灣板橋地方法院檢察署檢察官以97年度偵字
    第15316 號移送本院併辦。
三、惟查：被告甲○○於偵查中陳明：伊於95年9 月28日在臺北
    縣新莊市○○路上某石頭公廟附近，將上開臺灣中小企業銀
    行帳戶資料租借予「王尚覺」使用後，隔一段期間，「王尚
    覺」打電話予伊表示該臺灣中小企業銀行帳戶租借到期可以
    歸還，並詢問伊是否已領取上開郵局帳戶之提款卡後，雙方
    約定在臺北縣泰山鄉○○路郵局旁網咖見面交付上開郵局帳
    戶資料等情在卷（見96年度偵字第12265 號偵卷第36頁），
    並參酌詐欺集團成員使用上開臺灣中小企業銀行帳戶詐騙被
    害人乙○○、丁○○、丙○之時間，及使用上開郵局帳戶詐
    騙被害人柯毅軍之時間，兩者相距已逾1 個月，顯見被告交
    付上開郵局帳戶資料之犯行，與本件被告租借上開臺灣中小
    企業銀行帳戶資料之犯行，兩案之犯罪時間明顯區隔，且犯
    意有別，犯罪地點亦不相同，縱使被告申辦二件帳戶之時間
    相近，並交付予同一自稱「王尚覺」之犯罪集團使用，亦難
    認成立接續犯，自無裁判上一罪關係可言，本院不得併予審
    究。是檢察官上訴意旨所指被告交付郵局帳戶之犯行，應屬
    另一獨立幫助詐欺之行為，而與原審據以論罪科刑之犯罪事
    實，並無裁判上一罪關係。從而，檢察官以前開犯罪應併予
    審理為由而提起上訴，為無理由，應予駁回。
三、至臺灣板橋地方法院檢察署檢察官以97年度偵字第15316 號
    移送併辦之上開犯罪事實，既與本件論罪科刑之犯罪事實並
    無裁判上一罪關係，自應退回檢察官另行偵結，以符法制，
    附此敘明。
四、被告經合法傳喚，無正當理由於審判期日未到庭，爰不待其
    陳述逕行判決。
據上論斷，應依刑事訴訟法第455 條之1 第1 項、第3 項、第36
8 條、第371 條、第373 條，判決如主文。
本案經檢察官林俊峰到庭執行職務。
中    華    民    國    97    年    10    月    2     日
                  刑事第七庭  審判長法  官  胡堅勤
                                    法  官  林家賢
                                    法  官  李君豪
上列正本證明與原本無異。
不得上訴。
                                    書記官  金和國
中    華    民    國    97    年    10    月    3     日
附錄法條
中華民國刑法第339條
意圖為自己或第三人不法之所有，以詐術使人將本人或第三人之
物交付者，處5 年以下有期徒刑、拘役或科或併科1 千元以下罰
金。
以前項方法得財產上不法之利益或使第三人得之者，亦同。
前二項之未遂犯罰之。


司法院資訊處製作；財團法人民間司法改革基金會備份。
